# 关于外币报表折算差额

提问人：最是仓惶 时间：2012-06-27 11:02:06
首次将境外子公司报表按人民币重新编制时，期初未分配利润如何折算，实收资本历史汇率也不知道

回答人：chenyiwei
首先，还是应当争取尽可能地按照该境外子公司设立后各年度的平均汇率折算其各年的净利润，累积后得到期初未分配利润的折合人民币金额；按照历次出资时的历史汇率折算其实收资本，累积后得到实收资本的折合人民币金额。
如果确因条件所限，上述方法不切实可行的，可考虑把最早比较期初的实收资本和留存收益按照该最早报告期期初的即期汇率折算，差额计入外币报表折算差额；比较期间和报告期内的增减变动按准则规定的方法折算。同时在附注中对于上述不切实可行的具体情况以及所采用的具体处理方法予以披露。